# Bancos de dados

Nesta seção, apresentamos quais são os bancos de dados utilizados no projeto, bem como as tabelas utilizadas em cada parte do projeto.

## Banco de dados principal

@azeloc

O banco de dados `aecom_ciga_homolog` contém as principais tabelas utilizadas pelo Painel Gerencial CIGA-MPMG. Ele é utilizado para armazenar informações sobre recomendações, barragens, complexos minerários e metadados de diversos artefatos utilizados pelos painéis.

Esse banco de dados é utilizado nos seguintes painéis:

- Barragens
- Informações dos TACs
- Recomendações

Segue abaixo a lista de tabelas presentes no banco de dados `aecom_ciga_homolog`:

```{r, echo = FALSE}
con_recomendacoes <- DBI::dbConnect(
  drv = RPostgres::Postgres(),
  host = Sys.getenv("CIGA_SQL_HOST"),
  dbname = "aecom_ciga_homolog",
  user = Sys.getenv("CIGA_SQL_USER"),
  port = Sys.getenv("CIGA_SQL_PORT"),
  password = Sys.getenv("CIGA_SQL_PASSWORD"),
)

tabelas_no_bd_reco <- RSQLite::dbListTables(con_recomendacoes)

htmltools::tags$ul(
  purrr::map(sort(tabelas_no_bd_reco), htmltools::tags$li)
)
```

## Cadastro de TACs

@azeloc

O banco de dados `cadastro-tacs` tem origem no Sistema de Cadastro de TACs e contém informações sobre os TACs (Termos de Ajustamento de Conduta) firmados pelo Ministério Público com empresas privadas.

Esse banco de dados é utilizado nos seguintes painéis:

- Informações dos TACs
- Descaracterização
- Recomendações

Segue abaixo a lista de tabelas presentes no banco de dados `aecom_ciga_homolog`:

```{r, echo = FALSE}
con_cadastro_tacs <- DBI::dbConnect(
  drv = RPostgres::Postgres(),
  host = Sys.getenv("CIGA_SQL_HOST"),
  dbname = 'cadastro_tacs',
  user = Sys.getenv("CIGA_SQL_USER"),
  port = Sys.getenv("CIGA_SQL_PORT"),
  password = Sys.getenv("CIGA_SQL_PASSWORD"),
)

tabelas_no_bd_tacs <- RSQLite::dbListTables(con_cadastro_tacs)

htmltools::tags$ul(
  purrr::map(sort(tabelas_no_bd_tacs), htmltools::tags$li)
)
```
