# Bancos de dados

Nesta seção, apresentamos quais são os bancos de dados utilizados no projeto, bem como as tabelas utilizadas em cada parte do projeto. 

Os bancos estão organizados na estrutura de homologação e produção. Na mesma instância de banco de dados PostgreSQL o `database` `painel_production` destina-se ao armazenamento de dados de produção enquanto `aecom_ciga_homolog` destina-se ao armazenamento de dados de homologação.

## Banco de dados principal

Os bancos `aecom_ciga_homolog` e `painel_production` contém as principais tabelas utilizadas pelo Painel Gerencial CIGA. Informações de outros bancos de dados são copiadas e consolidadas em tabelas destes bancos para posterior utilização. Eles são utilizados para armazenar informações sobre recomendações, barragens, complexos minerários e metadados de diversos artefatos utilizados pelos painéis.

Esses bancos de dados são utilizados nos seguintes painéis:

-   Barragens
-   Informações dos TACs
-   Recomendações

Segue abaixo a lista de tabelas presentes no banco de dados `aecom_ciga_homolog`:

```{r, echo = FALSE}
con_recomendacoes <- DBI::dbConnect(
  drv = RPostgres::Postgres(),
  host = Sys.getenv("CIGA_SQL_HOST"),
  dbname = "aecom_ciga_homolog",
  user = Sys.getenv("CIGA_SQL_USER"),
  port = Sys.getenv("CIGA_SQL_PORT"),
  password = Sys.getenv("CIGA_SQL_PASSWORD"),
)

tabelas_no_bd_reco <- RSQLite::dbListTables(con_recomendacoes)

htmltools::tags$ul(
  purrr::map(sort(tabelas_no_bd_reco), htmltools::tags$li)
)
```

## Cadastro de TACs

O banco de dados `cadastro-tacs` tem origem no Sistema de Cadastro de TACs e contém informações sobre os TACs (Termos de Ajustamento de Conduta) firmados pelo Ministério Público com empresas privadas.

Esse banco de dados é utilizado nos seguintes painéis:

-   Informações dos TACs
-   Descaracterização
-   Recomendações

Segue abaixo a lista de tabelas presentes no banco de dados `cadastro_tacs` que o usuário do Painel tem acesso:

```{r, echo = FALSE}
con_cadastro_tacs <- DBI::dbConnect(
  drv = RPostgres::Postgres(),
  host = Sys.getenv("CIGA_SQL_HOST"),
  dbname = 'cadastro_tacs',
  user = Sys.getenv("CIGA_SQL_USER"),
  port = Sys.getenv("CIGA_SQL_PORT"),
  password = Sys.getenv("CIGA_SQL_PASSWORD"),
)

tabelas_no_bd_tacs <- RSQLite::dbListTables(con_cadastro_tacs)

htmltools::tags$ul(
  purrr::map(sort(tabelas_no_bd_tacs), htmltools::tags$li)
)
```

## Sistema de Validação e Atualização de Recomendações (Sisvar)

Os bancos de dados `sisvar_production` e `sisvar_homolog` armazenam infomações sobre as recomendações nos dois ambientes do SISVAR. Periodicamente as automações do Painel Gerencial realizam cópias de informações sobre recomendações, complexos e TACs que estejam registrads no SISVAR, com posterior processamento e consolidação em função de informações do SIGBM.

Esse banco de dados é utilizado nos seguintes painéis:

-   Informações dos TACs
-   Recomendações
-   Barragens

