# Bancos de dados

Nesta seção, o objetivo é apresentar quais são os bancos de dados utilizados no projeto, bem como as tabelas utilizadas, e em quais partes do projeto é utilizado.

## Banco de dados "cadastro-tacs"

O banco de dados `cadastro-tacs` contém informações sobre os TACs (Termos de Ajustamento de Conduta) firmados pelo Ministério Público com empresas privadas.

Esse banco de dados é utilizado nos seguintes repositórios:

- Painel Recomendações [(`ciga-mpmg/painelRecomendacoes`)](https://github.com/ciga-mpmg/painelRecomendacoes)

- Painel Descaracterização [(`ciga-mpmg/painelDescaracterizacao`)](https://github.com/ciga-mpmg/painelDescaracterizacao)

::: {.callout-important}
O painelInfoTacs deveria usar os dados deste banco, certo? Conferir se está usando mesmo. Não apareceu na pesquisa do GitHub.
:::


```{r}
# con_cadastro_tacs <- DBI::dbConnect(
#   drv = RPostgres::Postgres(),
#   host = Sys.getenv("CIGA_SQL_HOST"),
#   dbname = 'cadastro_tacs',
#   user = Sys.getenv("CIGA_SQL_USER"),
#   port = Sys.getenv("CIGA_SQL_PORT"),
#   password = Sys.getenv("CIGA_SQL_PASSWORD"),
# )
# 
# tabelas_cadastro_tacs <- RSQLite::dbListTables(con_cadastro_tacs)

# tabelas_cadastro_tacs |> 
#   sort() |> 
#   writeLines()
```

### Tabelas do banco de dados "cadastro-tacs"

```{r}
# dplyr::tbl(con_cadastro_tacs, "tac_amendments") |>
#   dplyr::collect()
```

**Tabelas não utilizadas** (são criadas pelo próprio sistema de banco de dados, e não são manipuladas/utilizadas no projeto): 

`active_storage_attachments`, `active_storage_blobs`, `active_storage_variant_records`, `ar_internal_metadata`, `schema_migrations`, `users`, `pg_search_documents`.


**Tabelas vazias** (conferir com a equipe da AECOM):

  - `amendment_geotechnical_structures`.
  
  - `tac_amendments`.

**Tabelas utilizadas**:

-   `entrepreneurs`: Empreendedores de estruturas geotécnicas.
    - Tabela criada pela equipe da AECOM, não fazemos alterações nos scripts gerados pela R6. Aparentemente é criado no repositório [`ciga-mpmg/ciga2.0`](https://github.com/ciga-mpmg/ciga2.0).
    - Utilizada em: Painel Descaracterização. 
    


-   `geotechnical_structures`: Estruturas geotécnicas.
    - Tabela criada pela equipe da AECOM, não fazemos alterações nos scripts gerados pela R6. Aparentemente é criado no repositório [`ciga-mpmg/ciga2.0`](https://github.com/ciga-mpmg/ciga2.0).
    - Utilizada em: Painel Descaracterização. 
    

    
-   `tac_decharacterisations`: Tacs de descaracterização de estruturas geotécnicas.
    - Tabela criada pela equipe da AECOM, não fazemos alterações nos scripts gerados pela R6. 
    - Utilizada em: Painel Descaracterização. 
    
-   `tacs`: Tacs de estruturas geotécnicas (não são de descaracterização).
    - Tabela criada pela equipe da AECOM, não fazemos alterações nos scripts gerados pela R6. Aparentemente é criado no repositório [`ciga-mpmg/ciga2.0`](https://github.com/ciga-mpmg/ciga2.0).
    - Utilizada em: Painel Recomendações.       
