---
knitr: 
  opts_chunk: 
    echo: false
---
# Bancos de dados

Nesta seção, o objetivo é apresentar quais são os bancos de dados utilizados no projeto, bem como as tabelas utilizadas, e em quais partes do projeto é utilizado.

## Banco de dados "cadastro-tacs"

O banco de dados `cadastro-tacs` contém informações sobre os TACs (Termos de Ajustamento de Conduta) firmados pelo Ministério Público com empresas privadas.

Esse banco de dados é utilizado nos seguintes repositórios:

- Painel Recomendações [(`ciga-mpmg/painelRecomendacoes`)](https://github.com/ciga-mpmg/painelRecomendacoes)

- Painel Descaracterização [(`ciga-mpmg/painelDescaracterizacao`)](https://github.com/ciga-mpmg/painelDescaracterizacao)

::: {.callout-important}
O painelInfoTacs deveria usar os dados deste banco, certo? Conferir se está usando mesmo. Não apareceu na pesquisa do GitHub.
:::


```{r}
# con_cadastro_tacs <- DBI::dbConnect(
#   drv = RPostgres::Postgres(),
#   host = Sys.getenv("CIGA_SQL_HOST"),
#   dbname = 'cadastro_tacs',
#   user = Sys.getenv("CIGA_SQL_USER"),
#   port = Sys.getenv("CIGA_SQL_PORT"),
#   password = Sys.getenv("CIGA_SQL_PASSWORD"),
# )
# 
# tabelas_cadastro_tacs <- RSQLite::dbListTables(con_cadastro_tacs)

# tabelas_cadastro_tacs |> 
#   sort() |> 
#   writeLines()
```

### Tabelas do banco de dados "cadastro-tacs"

```{r}
# dplyr::tbl(con_cadastro_tacs, "tac_amendments") |>
#   dplyr::collect()
```

**Tabelas não utilizadas** (são criadas pelo próprio sistema de banco de dados, e não são manipuladas/utilizadas no projeto): 

`active_storage_attachments`, `active_storage_blobs`, `active_storage_variant_records`, `ar_internal_metadata`, `schema_migrations`, `users`, `pg_search_documents`.


**Tabelas vazias** (conferir com a equipe da AECOM):

  - `amendment_geotechnical_structures`.
  
  - `tac_amendments`.

**Tabelas utilizadas**:

-   `entrepreneurs`: Empreendedores de estruturas geotécnicas.
    - Tabela criada pela equipe da AECOM, não fazemos alterações nos scripts gerados pela R6. Aparentemente é criado no repositório [`ciga-mpmg/ciga2.0`](https://github.com/ciga-mpmg/ciga2.0).
    - Utilizada em: Painel Descaracterização. 
    
-   `geotechnical_structures`: Estruturas geotécnicas.
    - Tabela criada pela equipe da AECOM, não fazemos alterações nos scripts gerados pela R6. Aparentemente é criado no repositório [`ciga-mpmg/ciga2.0`](https://github.com/ciga-mpmg/ciga2.0).
    - Utilizada em: Painel Descaracterização. 
  
    
-   `tac_decharacterisations`: Tacs de descaracterização de estruturas geotécnicas.
    - Tabela criada pela equipe da AECOM, não fazemos alterações nos scripts gerados pela R6. 
    - Utilizada em: Painel Descaracterização. 
    
-   `tacs`: Tacs de estruturas geotécnicas (não são de descaracterização).
    - Tabela criada pela equipe da AECOM, não fazemos alterações nos scripts gerados pela R6. Aparentemente é criado no repositório [`ciga-mpmg/ciga2.0`](https://github.com/ciga-mpmg/ciga2.0).
    - Utilizada em: Painel Recomendações.       


## Banco de dados "aecom_ciga_homolog"

O banco de dados `aecom_ciga_homolog` contém diversas bases de dados de temas como: recomendações, sigbm, tabelas que deverão ser deletadas após parar de usar o Shinyapps, entre outros.

::: {.callout-important}
Esse banco de dados tem "AECOM" no nome. O Rubem disse que isso não é desejável. Checar com a equipe da AECOM o que fazer sobre isso.
:::


Esse banco de dados é utilizado nos seguintes repositórios:

<!-- - Painel Recomendações [(`ciga-mpmg/painelRecomendacoes`)](https://github.com/ciga-mpmg/painelRecomendacoes) -->

<!-- - Painel Descaracterização [(`ciga-mpmg/painelDescaracterizacao`)](https://github.com/ciga-mpmg/painelDescaracterizacao) -->


```{r}
# con_recomendacoes <- DBI::dbConnect(
#   drv = RPostgres::Postgres(),
#   host = Sys.getenv("CIGA_SQL_HOST"),
#   dbname = 'aecom_ciga_homolog',
#   user = Sys.getenv("CIGA_SQL_USER"),
#   port = Sys.getenv("CIGA_SQL_PORT"),
#   password = Sys.getenv("CIGA_SQL_PASSWORD"),
# )
# 
# tabelas_no_bd_reco <- RSQLite::dbListTables(con_recomendacoes)
# 
# tabelas_no_bd_reco |>
#   sort() |>
#   writeLines()
```

### Tabelas do banco de dados "aecom_ciga_homolog"

```{r}
# dplyr::tbl(con_recomendacoes, "dados_recomendacoes_sigbm") |>
#   dplyr::collect()
```

**Tabelas não utilizadas** (são criadas pelo próprio sistema de banco de dados, e não são manipuladas/utilizadas no projeto): 

`geography_columns`, `geometry_columns`, `pg_stat_statements`, `pg_stat_statements_info`, `spatial_ref_sys`.  


**Tabelas utilizadas**:

  - `comarcasTJMG`: Comarcas do TJMG. 
    - ETL feito pelo workflow  [`download-comarcas-TJMG `](https://github.com/ciga-mpmg/download_comarcas_TJMG/actions/workflows/update-data.yaml), no repositório [`ciga-mpmg/download_comarcas_TJMG`](https://github.com/ciga-mpmg/download_comarcas_TJMG). Depende do pacote [`comarcasTJMG`](https://github.com/ciga-mpmg/comarcasTJMG).
    - Utilizada em: Resuvafeca. 

::: {.callout-important}
No README do repositório [comarcasTJMG](https://github.com/ciga-mpmg/comarcasTJMG), está como se o repositório estivesse no GitHub do Rubem.
:::  

  - `recommendations3`: ...
  
  - `sigbm`: ...
  
  - `sigbm_atual`: ...
  
  - `dados_recomendacoes_sigbm`: Join feito com as tabelas `recommendations3` e `sigbm`. 
    - ETL feito pelo workflow  [`update-sigbm`](https://github.com/ciga-mpmg/aecom_sigbm/actions/workflows/update-sigbm.yaml), no repositório [`ciga-mpmg/aecom_sigbm`](https://github.com/ciga-mpmg/aecom_sigbm)
    - Utilizada em: Painel Recomendações, Relatório Gerencial.
    
::: {.callout-important}
O repositório do workflow ([`ciga-mpmg/aecom_sigbm`](https://github.com/ciga-mpmg/aecom_sigbm)) tem "aecom" no nome. Precisa ser renomeado.
:::      
  
  - `dados_recomendacoes_sigbm_complexo_minerario`:  Tratamentos feito com as tabelas `dados_recomendacoes_sigbm` e `sigbm`. 
    - ETL feito pelo workflow  [`update-sigbm`](https://github.com/ciga-mpmg/aecom_sigbm/actions/workflows/update-sigbm.yaml), no repositório [`ciga-mpmg/aecom_sigbm`](https://github.com/ciga-mpmg/aecom_sigbm)
    - Utilizada em: Painel Recomendações.
        
::: {.callout-important}
Me parece que antes esse fluxo era necessário pois as tabelas de complexo minerário estavam separadas. Agora, como vem com o banco, talvez seria bom reavaliar com calma.
:::      
  
  - `dados_sigbm_atualizacao_mensal`: Tratamento da tabela `sigbm` para gerar a tabela de atualização mensal.
    - ETL feito pelo workflow  [`update-sigbm`](https://github.com/ciga-mpmg/aecom_sigbm/actions/workflows/update-sigbm.yaml), no repositório [`ciga-mpmg/aecom_sigbm`](https://github.com/ciga-mpmg/aecom_sigbm)
    - Utilizada em: Painel Barragens.
  
  - `dados_sigbm_linha_do_tempo`: Tratamento da tabela `sigbm` para gerar linha do tempo.
    - ETL feito pelo workflow  [`update-sigbm`](https://github.com/ciga-mpmg/aecom_sigbm/actions/workflows/update-sigbm.yaml), no repositório [`ciga-mpmg/aecom_sigbm`](https://github.com/ciga-mpmg/aecom_sigbm)
    - Utilizada em: Painel Barragens.
  
  - `full_recommendations`: ...
  
  - `ide_sisema`: ...
  
  - `metadados_documentos_tacs`: ...
  
  - `metadados_imagens_satelite_bucket`: ...
  
  - `metadados_mascaras_imagens_satelite_bucket`: ...
  
  - `metadados_relatorios_gerenciais`: ...
  
  - `sigbm_dados_cadastrais`: ...
  
  - `sigbm_dados_cadastrais_atual`: ...
  

        
::: {.callout}
**Tabelas que deverão ser deletadas após parar de usar o Shinyapps**:

  - `entrepreneurs` cópia antiga da tabela presente no banco de dados `cadastro-tacs`.

  - `geotechnical_structures` cópia antiga da tabela presente no banco de dados `cadastro-tacs`.

  - `tac_decharacterisations` cópia antiga da tabela presente no banco de dados `cadastro-tacs`.

  - `tacs` cópia antiga da tabela presente no banco de dados     `cadastro-tacs`.
  
:::  
